【裁判字號】    89,訴,1889
【裁判日期】    890925
【裁判案由】    公共危險
【裁判全文】
臺灣臺中地方法院刑事判決                        八十九年度訴字第一八八九號
    公  訴  人  臺灣台中地方法院檢察署檢察官
    被      告  乙○○
右列被告因公共危險案件，經檢察官提起公訴（八十九年度偵字第二五六四號）本院
判決如左：
    主  文
乙○○共同壅塞水路，致生往來之危險，處有期徒刑壹年陸月。
    事  實
一、乙○○係旭鴻號漁船船長，曾於八十九年一月間因違反懲治走私條例案件經台灣
    澎湖地方法院判處有期徒刑一年，緩刑四年，並於同年二月三日確定。渠與不詳
    年籍、姓名、住所之其他成年漁民基於犯意聯絡，為向台中港務局要求因台中港
    建設而破壞漁場資源之損失賠償，竟於民國八十九年一月二十一日上午八時許，
    由乙○○駕駛旭鴻號漁船，與其他漁民所駕駛之台中港籍之其他機動漁船數十艘
    ，集結在台中港南防坡堤以北約一百公尺航道處，即台中港出入港之主航道口之
    供公眾往來之水道上，共同壅塞水路，影響水路之交通，致生往來之危險。嗣於
    同日上午九時許，適有巴拿馬籍天狼星號化學輪船正欲進港卸貨時，乙○○所駕
    駛之旭鴻號則自旁駛至天狼星輪船船頭，並以前進、後退之方式阻礙天狼星輪船
    之前進，而與該天狼星號化學輪船發生輕微之碰撞，嚴重影響該公眾往來水路之
    安全。
二、案經內政部警政署台中港務警察所報請臺灣臺中地方法院檢察署檢察官偵查起訴
    。
    理  由
一、訊據被告乙○○矢口否認有何公共危險犯行，並辯稱：他當天係申請出海補魚，
    因船到防波堤時壞掉無法行駛，所以停在航道口上。當時天狼星號雖有鳴笛，但
    他沒聽見而被撞到。因為入港還要報關麻煩，所以船修好後一直停在航道到下午
    四、五時許，等風小一點再出港。至於其他聚集擋住航道的漁船，則與他無關，
    他也不知其他聚集擋住航道的漁船在抗爭什麼云云。惟查：
（一）証人即負責搜証之台中港務警察所員警甲○○於本院供稱當天是漁民認為台中
      港建港致漁場消失，請求台中港務局賠償損失，所以漁船聚集在防波堤抗議。
      當時被告所駕駛的旭鴻號漁船可以行駛，有錄影帶及照片可証，當時漁船位置
      是在南北防波堤間的商船、漁船進出航道上，警方有廣播及吹哨子，商船也有
      鳴笛。被告等人所駕駛的漁船從早上八點多停留到下午四、五點。
（二）經本院勘驗搜証錄影帶結果，案件時航道上聚集許多漁船徘徊，並無明顯出海
      或入港動作。當時並無大風浪，前開漁船均未下網，警方以廣播要求漁船離開
      航道，不要影響航道上船隻進出，並要求被告所駕駛的旭鴻號漁船離開航道。
      嗣於下午一時十五分許有大貨輪要出港，航道口漁船仍聚集而未離去，經貨輪
      鳴笛示警，漁船仍在航道口穿梭，彼此間隔距離甚短，有本院八十九年八月二
      十八日勘驗筆錄可稽。足証前開漁船顯係共同共同壅塞水路，影響水路之交通
      ，致生往來之危險。且被告所駕駛的旭鴻號漁船亦非因故障而停在航道上。
（三）證人即天狼星號化學輪船之韓國籍船長李南洙（LEE NAM SOO）於警訊證稱，
      天狼星號係於八十九年一月二十一日九時許進入台中港航道口準備卸化學品。
      當時，發現有許多漁船在安全航道上，當時領航人員以極慢速度倒車、停車、
      同時鳴笛警告等方法緩慢行駛後，漁船則將安全航道讓出駛離，但突然有一艘
      漁船從天狼星號左前方三十米處全速衝向天狼星號船頭，並以前進後退方式阻
      礙天狼星號前進，於九時五分許，天狼星號全速倒，但仍與該漁船發生輕微碰
      撞，該船藍色油漆有沾附在天狼星號船首位置。該漁船之行為是故意，因該漁
      船在天狼星號船頭停車、倒車，阻礙天狼星號前進。雖被告供稱係遭天狼星號
      碰撞，惟依卷附船舶料所示天狼星輪船總噸位二六八八公噸，船上裝有一九九
      九噸之化學品，則倘如被告所稱係被告所駕駛的旭鴻號漁船遭天狼星號輪船碰
      撞，依兩船之大小重量加以比較，被告所駕駛之輪船應已翻覆，而不可能全身
      而退。是証人李南洙前開所述應可採信。
    從而，被告前開所辯，尚不足採。此外，並有照片八幀、被告所駕駛的旭鴻號漁
    船出入港紀錄附卷可證，被告與其他漁民所駕駛之漁船數十艘，集結在台中港航
    道處之供公眾往來之水道上，占據航道顯已嚴重影響公眾往來之安全，足生往來
    之危險。本件事證已臻明確，被告犯行堪予認定。
二、核被告所為，係犯刑法第一百八十五條第一項之妨害公眾往來安全罪。被告與其
    他年籍、姓名、住所之其他成年漁民有犯意聯絡及行為分擔，均為共同正犯。爰
    審酌被告甫因違反懲治走私條例案件被判刑，品行不佳、為自己私利竟罔顧公眾
    往來之安全，且碰撞化學輪船，稍一不慎即釀大禍，及其犯罪後態等一切情狀，
    量處如主文所示之刑示懲。
三、據上論斷，應依刑事訴訟法第二百九十九條第一項前段，刑法第二十八條、第一
    百八十五條第一項，罰金罰鍰提高標準條例第一條前段，判決如主文。
本案經檢察官林樹蘭到庭執行職務
中      華      民      國      八十九  年      九      月    二十五    日
                                台灣台中地方法院刑事第一庭
                                    法  官  鄭  文  祺
右正本證明與原本無異。
如不服本判決，應於判決送達後十日內向本院提出上訴狀，上訴於臺灣高等法院臺中
分院( 須附繕本 )。
                                    書記官
中      華      民      國      八十九  年      九      月    二十六    日
附錄本案所犯法條全文
刑法第一百八十五條第一項：損壞或壅塞陸路、水路、橋梁或其他公眾往來之設備或
以他法致生往來之危險者，處五年以下有期徒刑、拘役或五百元以下罰金。


司法院資訊處製作；財團法人民間司法改革基金會備份。
